【裁判字號】    92,交抗,695
【裁判日期】    920829
【裁判案由】    聲明異議
【裁判全文】
臺灣高等法院臺中分院刑事裁定                  九十二年度交抗字第六九五號
    抗  告  人
    即受處分人  甲○○
右抗告人因違反道路交通管理處罰條例案件，不服臺灣台中地方法院中華民國九十二
年七月十二日裁定（九十二年度交聲字第三七二二號），提起抗告，本院裁定如左：
    主  文
抗告駁回。
    理  由
一、本件抗告人即受處分人甲○○抗告意旨略以：抗告人並非不服罰鍰，乃因已處分
    罰鍰，又駕駛執照被處吊銷，一年內不得重新考照，亦不能騎乘機車，嚴重影響
    抗告人學生生活、課業，爰請求酌情、法考量，撤銷原裁定，更為適法之裁定云
    云。
二、按駕駛執照吊扣期間駕車者，處駕駛人新台幣六千元以上一萬二千元以下罰鍰，
    並當場禁止其駕駛及扣留其車輛牌照，道路交通管理處罰條例第二十一條第一項
    第七款定有明文。
三、經查：（一）本件抗告人即受處分人甲○○駕駛車牌ＧＸ２－９１３號重機車於
    九十二年一月廿九日十七時四十二分許，在台中市○○路與昌平路口，駕照吊扣
    期間仍駕駛重機車，經警舉發之事實，有台中市○○○○○道路交通管理事件通
    知單及台中市警察局第五分局九十二年三月十三日中分五裁字第０９１０００４
    ７９８號函一份附卷可佐，且為抗告人所不爭執。（二）另按道路交通管理處罰
    條例第七條第一項規定：「道路交通管理之稽查、違規之紀錄，由交通勤務警察
    ，或依法令執行交通稽查任務之人員執行之」，而警察為維持交通秩序，依法執
    行職務，立場應是客觀公正，且與受處分人即異議人素不相識，亦無宿怨，當無
    故意誣攀之理，是其所為舉發，應屬依法有據。（三）再按交通警員掣單舉發違
    反道路交通管理處罰條例所列之違規事實，本質上為行政處分，係公務員基於職
    務上權力，依法就特定之具體事件所為具公法上效果之單方行政行為，基於公務
    員為公法上行為具有公信力之原則，該行政行為當可被推定為真正，其據以依法
    處分之事實認定，亦應為正確無誤。從而，本件抗告人既未就執勤員警之舉發內
    容有誤提出相關證據以供調查，亦無何證據足資證明執勤員警有捏造事實違法取
    締之情事，則執勤警員本其維護交通秩序、安全職責所為之舉發，自應受到合法
    、正確之推定。是抗告人徒以請酌情、法予以考量，請求撤銷原裁定云云，應不
    足取。（四）從而原處分機關依據上開事實及前揭法律規定，所為之處分，於法
    並無不合。是原審以異議無理由而予駁回，經核並無不合。抗告人抗告意旨仍執
    前詞，指摘原裁定不當，並無理由，應予駁回。
四、據上論斷，應依道路交通案件處理辦法第二十六條、刑事訴訟法第四百十二條裁
    定如主文。
中      華      民      國      九十二      年    八    月    二十九    日
                                  臺灣高等法院臺中分院刑事第八庭
                                        審判長法  官  羅  得  村
                                              法  官  劉  榮  服
                                              法  官  黃  文  進
右正本證明與原本無異。
本件不得再抗告。
                                              書記官  許  麗  花
中      華      民      國      九十二   年       九      月     一     日
                                                                        Ｆ


司法院資訊處製作；財團法人民間司法改革基金會備份。
